臺灣高等法院刑事判決　　　　　　　　93年度上易字第2009號
上　訴　人　臺灣桃園地方法院檢察署檢察官
被　　　告　甲○○
　　　　　　　　　　　號
　　　　　　丙○○
　　　　　　丁○○
　　　　　　　　　　　之五十號
　　　　　　戊○○
共　　　同
選任辯護人　邱清銜律師
　　　　　　洪明俊律師
上列上訴人因被告傷害等案件，不服臺灣桃園地方法院93年度易
字第851 號，中華民國93年9 月30日第一審判決（聲請簡易處刑
案號：臺灣桃園地方法院檢察署93年度偵字第5912號），提起上
訴，本院判決如下：
    主  文
上訴駁回。
    理　由
一、本案經本院審理結果，認第一審以被告丁○○、甲○○、丙○○、戊○○共犯刑法第二百七十七條第一項之傷害人之身
    體罪，各判處拘役伍拾日，並諭知易科罰金折算之標準為
    佰元折算壹日，認事用法及量刑均無不當，應予維持，除第
    一審判決事實欄一之「屋主乙○○」等字更正為「該房屋原
    屋主乙○○」外，並引用第一審判決書記載之事實、證據及
    理由（如附件）。
二、檢察官上訴意旨引用告訴人乙○○請求上訴狀之內容，略以
    ：被告等聚眾進入告訴人住處毆打傷害告訴人，毀損屋內財
    物，犯罪情節重大，於犯後否認犯行，不供出其他共犯身分
    ，亦拒不賠償告訴人損失，顯無悔意，原審僅各量處拘役伍
    拾日，顯屬過輕等語。
三、經查：
    (一)被告丁○○、甲○○、丙○○、戊○○四人與另六名不詳
      姓名之成年人，有於九十二年十一月二十九日十五時十分
      許，在桃園縣龍潭鄉○○路七四七號房屋內，傷害告訴人
      乙○○成傷之事實，業據告訴人乙○○指訴在卷，並經證
      人即告訴人之妻邱李瑞珠於原審審理時證述明確，且有敏
      盛綜合醫院診斷證明書一份在卷可稽，被告四人否認有傷
      害犯意，辯稱：是告訴人先拿利器，才發生拉扯云云，固
      不足採。
    (二)惟就告訴人指訴被告等人犯毀損罪部分，告訴人於原審審
      理時已承稱：「我不知道（傢俱為何會散落在地上），我
      不知道電視、音響是否是被告順手推倒在地」、「我沒有
      注意有人故意將電視音響推倒在地」等語（見原審九十三
      年度壢簡字第七九九號卷第二三頁、原審卷第十九頁）。
      而證人邱李瑞珠於原審審理時結證稱：「沒有注意家裡電
      視、音響是怎麼掉在地上，櫃子不是故意推倒，因為是用
      這個櫃子隔間，可能打的時候碰到」等語（見原審卷第二
      一頁），亦證明現場倒地之木櫃等物非被告等人故意推倒
      。自難認被告等四人有毀損之犯意及行為。檢察官上訴意
      旨稱：被告等人有毀損犯行云云，尚與證人邱李瑞珠於原
      審之證述不符。
    (三)被告四人於原審審理時已表明願賠償告訴人新臺幣二十萬
      元，但為告訴人當庭拒絕，稱：我不要他們賠償，請依法
      判決等語，有原審筆錄在卷可證（見原審卷第二二頁）。
      是被告於原審確有表示願意賠償告訴人損失之意思，惟為
      告訴人拒絕。則檢察官上訴意旨稱：被告拒不賠償告訴人
      損失，顯無悔意云云，亦與卷內資料不符。
    (四)被告四人始終供稱：到上址者僅其四人等語，固與告訴人
      及證人邱李瑞珠所稱之十人不符，而告訴人於本院審理時
      具狀稱：要求傳訊此六人到庭，其要告這些人傷害、毀損
      ，要求賠償云云，顯見告訴人請求檢察官上訴之目的，係
      希望能查得該六人之姓名，以利其告訴、請求，並一併審
      判。惟按起訴之效力，不及於檢察官所指被告以外之人，
      刑事訴訟法第二百六十六條定有明文。檢察官本件起訴之
      聲請簡易判決處刑書，僅列丁○○、甲○○、丙○○、戊○○四人為被告，本院亦僅能就該四人進行審判，並不能
      就起訴被告以外之人進行審判，且告訴人未提出所稱之其
      他六人之姓名、年籍資料，透過檢察官聲請傳訊，即要求
      本院傳訊此不詳姓名之六人，以方便其提出告訴或要求賠
      償，實對我國刑事訴訟制度有所誤解。
四、綜上，本院審酌被告等人因與告訴人間之房屋搬遷點交事宜
    之爭執，不思循法律途徑解決，而為本案傷害犯行，造成告
    訴人受有右耳殼瘀傷、右胸壓痛、左手挫傷、右上臂瘀傷之
    傷害，實不足取，惟告訴人所受之傷情非重，無證據證明被
    告四人另有故意毀損犯行，被告等人於原審已表明願賠償告
    訴人損失，但遭告訴人當面拒絕，及被告四人在本案發生前
    ，均無犯罪前科，有臺灣高等法院被告全國前案紀錄表四份
    在卷可考等一切情狀，認原審量處被告四人拘役伍拾日，並
    諭知易科罰金折算標準，尚符合客觀上之適當性、相當性與
    必要性之比例原則，並無不合。檢察官循告訴人之請求提起
    上訴，以前揭理由指摘原審判決量刑過輕云云，為無理由，
    應予駁回。
據上論斷，應依刑事訴訟法第三百七十三條、第三百六十八條，
判決如主文。
本案經檢察官陳玉珍到庭執行職務。
中　　華　　民　　國　　94　　年　　1 　　月　　26  　日
　　　　　　　　　刑事第九庭　  審判長法　官  李文成
　　　　　　　　　　　　　　　　　    法　官  官有明
　　　　　　　 　 　　　　　　　　　　法　官  王復生
以上正本證明與原本無異。
不得上訴。
                                      書記官  王宜玲
中　　華　　民　　國　　94　　年　　1 　　月　　27　　日
附錄：本案論罪科刑法條全文
刑法第二百七十七條第一項：
 (普通傷害罪)
傷害人之身體或健康者，處三年以下有期徒刑、拘役或一千元以
下罰金。
附件：
臺灣桃園地方法院刑事判決　　　　九十三年度易字第八五一號
公　訴　人　臺灣桃園地方法院檢察署檢察官
被　　　告　丁○○　（被告年籍住址略）
            甲○○
　　　　　　丙○○
          　戊○○
右列被告因傷害等案件，經檢察官聲請簡易判決處刑（九十三年
度偵字第五九一二號），經本院改依通常程序處理後判決如左：
    主  文
丁○○、甲○○、丙○○、戊○○共同傷害人之身體，各處拘役
伍拾日，如易科罰金，均以佰元折算壹日。
    事  實
一、丁○○因經由法院拍賣程序取得座落桃園縣龍潭鄉○○路七
    四七號房屋及土地之所有權，而於民國九十二年十一月二十
    九日十五時十分許，邀集友人甲○○、丙○○、戊○○及姓
    名、年級不詳之成年男子等共計十人一同前往上址察看房屋
    現狀，惟因故與屋主乙○○發生爭執後，渠等竟共同基於傷
    害人身體之犯意聯絡，或以徒手，或以腳踢或持乙○○所有
    鐵棍之方式，毆打乙○○，致使乙○○因而受有右耳殼瘀傷
    、右胸壓痛、左手挫傷、右上臂瘀傷等傷害。
二、案經乙○○訴由桃園縣政府警察局平鎮分局報請臺灣桃園地
    方法院檢察署檢察官偵查後聲請簡易判決處刑。
    理  由
一、訊據被告丁○○等四人均矢口否認有何傷害犯行，皆辯稱：
    僅與告訴人乙○○發生拉扯，並沒有毆打告訴人云云。然查
    ：右揭犯罪事實，業據告訴人於警訊、偵查及本院審理中時
    指述甚詳（見九十三年度偵字第五九一二號偵查卷第二四頁
    以下、第三五頁以下、本院九十三年七月十四日訊問筆錄、
    九十三年九月十六日審判筆錄），核與證人即乙○○之妻子
    邱李瑞珠於本院審理時證稱：「（九十二年十一月二十九日
    是否有看到十個人到你家為房屋搬遷的是找妳先生？）有，
    是十個沒錯，我有算。」、「（這些人是不是有打妳先生？
    ）有壹個人先出手打我先生‧‧‧」、「（後來十個人都有
    進到屋子裡面打告訴人？）十個人都有進來，但是沒有看清
    楚是誰怎麼動手打的。我也在場阻止。」等語相符合（見本
    院九十三年九月十六日審判筆錄），並有敏盛綜合醫院診斷
    證明書一份及照片一張在卷可稽。參以被告等四人於警訊及
    本院審理時均坦承有與告訴人發生拉扯等情（同前偵查卷第
    八頁、第一六頁、第一九頁、第二二頁、本院九十三年九月
    十六日審判筆錄第三頁）。衡諸常理，被告等人於是時既因
    上開房屋搬遷點交事宜與告訴人發生爭執，進而相互拉扯，
    於肢體衝突拉扯之際造成告訴人受有右耳殼瘀傷、右胸壓痛
    、左手挫傷、右上臂瘀傷之傷害，在經驗常情上並無不符合
    之處。是被告等四人前開辯解，顯為卸責之詞，不足採信。
二、核被告等四人所為，均係犯刑法第二百七十七條第一項之傷
    害罪。被告等四人與姓名、年級不詳之成年男子共計十人間
    有犯意之聯絡，行為之分擔，均為共同正犯，應就各共犯之
    所為負全部責任。爰審酌被告等四人僅因與告訴人間因房屋
    搬遷點交事宜而有爭執，即為上開暴行，造成告訴人受有右
    耳殼瘀傷、右胸壓痛、左手挫傷、右上臂瘀傷之傷害，所為
    實屬非是，且迄均未賠償告訴人所受之損害等一切情狀，分
    別量處如主文所示之刑，並俱諭知易科罰金之折算標準。
三、聲請簡易判決處刑意旨另以被告共同基於毀損之犯意聯絡，
    當場將告訴人所有之電視、音響砸毀，足生損害於告訴人，
    因認被告等人另涉有刑法第三百五十四條之毀損罪云云。然
    按犯罪事實應依證據認定之，無證據不得推定其犯罪事實，
    刑事訴訟法第一百五十四條第二項定有明文。又事實之認定
    ，應憑證據，如未能發現相當證據，或證據不足以證明，自
    不能以推測或擬制之方法，以為裁判基礎，最高法院四十年
    台上字第八十六年號判例亦著有明文。本件公訴人認被告等
    四人涉有毀損犯行，無非係以告訴人之指訴及卷附照片為其
    主要論據。訊據被告等四人均堅詞否認有何故意毀損犯行，
    皆辯稱：伊等與告訴人發生拉扯時，不小心碰撞木頭櫃子，
    而櫃上之電視、音響乃跌落地面毀損，非伊等故意毀損等語
    。經查：依告訴人於本院審理時陳稱：電視、音響原置放在
    木頭櫃上，被告等人打完走後，就發現電視、音響在地，但
    伊並沒有注意該等物品是如何掉落地面等語（見本院九十三
    年七月十四日訊問筆錄、九十三年九月十六日審判筆錄）；
    另證人邱李瑞珠於本院審理時證稱：並沒有注意家中電視、
    音響何以會在地上，可能是置放電視、音響的櫃子在打架時
    遭撞及，才倒地，應該不是被告故意推倒等語（見本院九十
    三年九月十六日審判筆錄），參以偵查卷附照片所示放置電
    視、音響用之木櫃乃屬一般簡易夾板木櫃、重量尚輕，並已
    倒落地面等情，足見被告等人辯稱是與告訴人發生拉扯之際
    ，不慎碰撞木櫃，以致木櫃及其上放置之電視、音響均掉落
    地面乙節，堪予採信。而本件告訴人家中木櫃上之電視、音
    響，既係因被告等人與告訴人等拉扯時，不慎碰撞木櫃，以
    致櫃上之電視、音響掉落地上，而非被告等四人蓄意打落予
    以毀損甚明，自不能令被告等人負此部分罪責。此外，復查
    無其他積極證據足資證明被告等四人有公訴人所指之毀損故
    意，應認被告等人此部分犯罪尚屬不能證明。惟因聲請簡易
    判決處刑意旨認該毀損罪部分，與右揭有罪之傷害部分具有
    牽連犯之裁判上一罪關係，故不另為無罪之諭知。
據上論斷，應依刑事訴訟法第四百五十二條、第二百九十九條第
一項前段、刑法第二十八條、第二百七十七條第一項、第四十一
條第一項前段、罰金罰鍰提高標準條例第一條前段、第二條，判
決如主文。
本案經檢察官陳志全到庭執行職務
中　　華　　民　　國　九十三　年　　九　　月　　三十　日
                          臺灣桃園地方法院刑事第七庭
                                審判長法  官  孫惠琳
                                      法  官  劉為丕
                                      法  官  賴淑美
右正本證明與原本無異。
如不服本判決，應於判決送達後十日內向本院提出上訴狀（應附
繕本），上訴於臺灣高等法院。
                                      書記官  陳育君
中　　華　　民　　國　九十三　年　　九　　月　　三十　日
附錄本案論罪科刑法條：
中華民國刑法第二百七十七條
（普通傷害罪）
傷害人之身體或健康者，處三年以下有期徒刑、拘役或一千元以
下罰金。
犯前項之罪因而致人於死者，處無期徒刑或七年以上有期徒刑；
致重傷者，處三年以上十年以下有期徒刑。
